臺灣臺北地方法院交通事件裁定　　　　　　　　　九十一年度交聲字第一五號
　　原處分機關　台北市交通事件裁決所
　　異 議 人即
　　受 處分 人　甲○○
右列受處分人因違反道路交通管理處罰條例事件，對於臺北市交通事件裁決所中華民
國九十一年六月十七日所為之處分（原處分案號：北市裁三字第駕裁二二–ＡＸＸＯ
一三九○○號），聲明異議，本院裁定如左：
    主      文
異議駁回。
    理      由
一、按汽車駕駛人，爭道行駛有不依規定駛入來車道者，處新臺幣（下同）六百元以
    上一千八百元以下罰鍰；而汽車駕駛人，違反道路交通管理處罰條例第四十五條
    規定者，除應依該條款處罰鍰外，並予記違規點數一點，道路交通管理處罰條例
    第四十五條第一款、第六十三條第一項第一款分別定有明文。又汽車駕駛人駕駛
    汽車違反道路交通安全規則，因而肇事致人受傷者，吊扣其駕駛執照三個月至六
    個月，道路交通管理處罰條例第六十一條第三項亦有明定。
二、本件受處分人即異議人甲○○駕駛其所有之車牌號碼三Ｂ–Ｏ六五號營業小客車
    ，於民國九十一年三月二十一日十四時四十五分許，沿臺北市○○○路由西向東
    行駛至該路段二七八號肇事地點時，為閃避前方突然煞車之自小客車，而將其車
    左駛進入對向車道，致其左前車頭與沿長安西路由東向西行駛之ＤＳＴ—三七八
    號輕型機車前車頭發生碰撞，致機車騎士王淑真人車倒地，受有傷害。嗣台北市
    政府警察局交通警察大隊以受處分人有違反道路交通管理處罰條例第四十五條第
    一款、第六十一條第三項規定之行為掣單舉發，受處分人於應到案日後始收受舉
    發通知單後，向原處分機關提出申訴，經原處分機關函請原舉發單位調查結果，
    仍認受處分人有前揭違規之行為，原處分機關乃依道路交通管理處罰條例第四十
    五條第一款（贅引第一項）、第六十一條第三項（贅引第一款）、第六十三條第
    一項第一款（漏引）及違反道路交通管理事件統一裁罰標準表之規定裁處受處分
    人罰鍰九百元，吊扣駕駛執照三個月，並記違規點數一點。
三、經查，受處分人固不否認其確有駕駛三Ｂ–Ｏ六五號營業小客車於右揭時地發生
    上開違規事實，然辯稱：本件車禍業經其已三萬元與被害人和解，且肇事當時伊
    車速僅有十至十五公里而已，因為塞車，如果不和被害人擦撞，就會造成連環車
    禍，對方也有錯，且伊生活困苦，又無家產，家中僅伊一人在賺錢，懇請法官高
    抬貴手云云。惟查，受處分人確有因閃避前車而將其前開車輛駛入來車道之違規
    事實，既為異議人所不爭執，且有道路交通事故調查報告表、台北市交通警察大
    隊交通事故分析研判表、台北市政府警察局大同分局交通分隊交通事故談話紀錄
    表各一份附卷足憑，而被害人王淑貞於警訊中亦陳稱：三Ｂ–Ｏ六五號營業小客
    車突然閃出我的車道，我沒跨越雙黃線，煞車不及就撞上了等語，顯見受處分人
    確於右揭舉發時地有跨越雙黃線駛入對向來車道之事實，至為灼然，而異議人雖
    稱：當時因塞車，苟不與被害人之機車擦撞，就會造成連環車禍云云，惟汽車在
    同一車道行駛時，除擬超越前車外，後車與前車之間應保持隨時可以煞停之距離
    ，道路交通安全規則第九十四條第一項定有明文，是縱其上開所辯係屬真實，亦
    係因其自身駕車未與前車保持適當之安全距離所致，尚難採為異議人行政上不罰
    之事由，是本件事證明確，受處分人之違規行為堪以認定。
四、又異議人雖異議陳稱：家中經濟困難云云，惟受處分人確有在右開時、地，因駕
    車不依規定駛入來車道肇事致人受傷之違規事實，已如前述，且原處分機關依道
    路交通管理處罰條例第四十五條第三款、第六十一條第三項及第六十三條第一項
    第一款及違反道路交通管理事件統一裁罰標準表之規定，已從輕裁處受處分人九
    百元罰鍰、吊扣駕駛執照三個月並記違規點數一點，核於法並無不當。是本件聲
    明異議為無理由，應予駁回。
五、據上論斷，應依道路交通案件處理辦法第十九條，裁定如主文。
中      華      民       國      九十一     年     十一     月    十    日
                                    臺灣臺北地方法院交通法庭
                                        法  官  吳  佳  薇
如不服本裁定，應於送達後五日內，向本院提出抗告狀。
右正本與原本無異。
                                        書記官  許  博  為
中      華      民       國      九十一     年     十一     月    十    日
